---
title: "Sesion 2"
author: "Laboratorio Métodos Cuantitativos Aplicados - 2020"
output:
  pdf_document: default
  html_document: default
---

```{r setup, include=FALSE}
knitr::opts_chunk$set(echo = TRUE)
```

# Laboratorio Sesión 3. 

#### **Cuestionario de práctica y conceptos.** 

El presente cuestionario está elaborado para probar que tan listos se encuentran ante un eventual exámen, así como para descubrir que tan preparados están sus apuntes.


## Problema 1.  

Sea 

$$X \sim N(\mu = 30,000, \sigma = 10,000)$$

Explique lo siguiente: 

1) ¿Qué es X? 

2) ¿Qué valores puede tomar? ¿Es discreta o contínua? 

3) ¿Cómo leería la expresión matemática de arriba? 


## Problema 2. 

Supongamos que la expresión matemática de arriba describe el salario promedio de los trabajadores de un país.


**Explique lo siguiente:** 

1) ¿Cómo podemos obtener la probabilidad de seleccionar a una persona con un salario menor a $10,000.00? 

2) ¿A qué se refiere Sebastián con utilizar una solución analítica? ¿A qué se refiere con utilizar simulaciones? ¿Que ventaja tiene una de la otra? 

3) ¿Qué pasos hay que seguir para calcular dicha probabilidad? 

**Calcule:** 

1) La probabilidad de seleccionar a una persona con un salario menor a $10,000.00


## Problema 3. 

1) ¿Qué es la desviación estándar? ¿En qué unidades está medida? 

## Problema 4. 

**Responda lo siguiente: **

1) A partir de sus definiciones, ¿Cual es la diferencia entre _estimador_ y _estimación_? 

2) ¿Cuales son las características deseables de un estimador? Explique en qué consisten cada una de estas. 

3) ¿En qué casos sacamos estimaciones? ¿Qué es lo que queremos estimar?   


## Problema 5. 

**Responda lo siguiente:**

1. ¿Qué es una muestra? 

**Lea el siguiente código:**

```{r, eval = FALSE}

# Librerias
library(moderndive)
library(tidyverse)

# Generacion de datos 
x <- tibble(salarios = rnorm(10000, mean = 3e5, sd = 1e5))

# Generación de muestras: 
muestras <- x %>% 
  rep_sample_n(size = 10, 
               replace = F, 
               reps = 100) 

# Obtención de las medias muestrales
muestras %>%
  summarise(salario_promedio = mean(salarios))

```

**Explique:**

1) ¿Qué hace cada línea del código. 

### Problema 6. 

**Responda lo siguiente:**

1) ¿Qué es el error estándar? 

2) ¿Qué es la distribución muestral de la media? 

3) Obtenga el Error Estándar de la distribución muestral del salario promedio. 

