---
title: "Sesion 3"
author: "Juvenal Campos"
date: "3/24/2020"
output: html_document
---

```{r setup, include=FALSE}
knitr::opts_chunk$set(echo = TRUE)
```

# Sesion 3 - Laboratorio Métodos Cuantitativos Aplicados 2020. 

### 0. Errores de la tarea. 

**Error 1. - Las librerías**

Siempre hay que saber que hace cada paquete. 

**Notas: **

* 1) La función `library()` y la función `require()` nos sirven para llamar librerías que ya tenemos instaladas en la computadora. 

* 2) Si no tenemos una librería/paquetería, podemos instalarla utilizando la función `install.packages("nombreDeLaLibrería_entreComillas")` o también podemos usar la sección de Packages >> Install >> Escribir el nombre de la librería >> Instalar. 

* 3) Otra alternativa es usar la librería `pacman` y la función `p_load()`, la cual instala las librerias que no tenemos y llama a las que si tenemos. 

#### Librerias útiles: 

* `tidyverse`, para manipular bases de datos, usar la pipa `%>%`y los verbos `dplyr`. 

**CUANDO LLAMAMOS AL `tidyverse` YA NO ES NECESARIO LLAMAR NI A `dplyr` NI A `ggplot2` NI A `forcats` NI A `stringr`**.

* `moderndive`, para poder hacer muestras aleatorias y usar la función `rep_n_sample()` y hacer muestras _tidy_.

#### Librerías útiles (tanto): 

* `lubridate`, para manejar fechas. 

* `janitor`, para limpiar nombres de variables. 

* `readr` y `readxl`, para leer bases de datos desde archivos externos. 

### 1. Preguntas

**1. ¿Qué es inferencia estadística? **

La inferencia estadística es el conjunto de métodos que permiten **inducir, a través de una muestra, el comportamiento de una determinada población**. 

La inferencia estadística estudia entonces, **como sacar conclusiones sobre los parámetros de población de datos**. 
De la misma manera estudia también el grado de fiabilidad de los resultados extraídos del estudio. 

> economipedia.com

**¿Por qué utilizamos muestras?**

Normalmente, en estadística, se trabaja con muestras debido a la gran cantidad de datos que tiene una población. Por ejemplo, si queremos sacar conclusiones, esto es, inferir, los resultados de las elecciones generales, es imposible preguntar a toda la población del país. 

Para solventar ese problema se escoge una muestra variada y representativa. 

**¿Por qué utilizamos muestras aleatorias?**

Porque el utilizar una muestra aleatoria minimiza la probabilidad de tener sesgo en nuestras estimaciones. 

### 2. Conceptos

* **Población:** Una población de datos, es el conjunto total de datos que existen sobre un variable.

* **Muestra estadística:** Una muestra es una parte de la población de datos.

* **Muestra estadística aleatoria:** Una muestra es una parte de la población de datos, en donde cada uno de sus elementos es seleccionada de manera aleatoria.

* **Estimador**



* **Error estándar de la estimación muestral**


* **Error estándar de la distribución muestral**


* **Error muestral**


* **Estimador insesgado**


* **Estimador eficiente**


* **Estimación**


* **Intervalo de confianza**

Un buen intervalo de confianza tiene dos características deseables:

* Es tan angosto como es posible. Cuanto más angosto sea el intervalo, más exacta- mente se habrá localizado el parámetro estimado.

* Tiene un coeficiente de confianza grande, cercano a 1. Cuanto mayor sea el coeficiente de confianza, es más probable que el intervalo contenga el parámetro estimado.



* **Prueba de hipótesis**


### 3. Problemas. 

**Problema 1. Intervalos de confianza (1), conociendo la población total.**

Supongamos que somos un ser superior y creamos una población de 1 millón de habitantes en la cual el 35.7 % de personas no le gusta el helado de chocolate. 

```{r}
library(pacman)
p_load(tidyverse, moderndive)

# Codigo del ser superior 
pob <- tibble(gusto_chocolate = c(rep(1, 643000), rep(0, 357000)))

mean(pob$gusto_chocolate)

```

Ahora, supongamos que hay un investigador del CIDE especialista en chocolate, que desea saber la proporción exacta de personas a las que les gusta el chocolate. Para ello toma una muestra de 100 personas y saca el promedio, el error estándar del promedio de la muestra y el intervalo de confianza al 95 % para estimar el porcentaje de las personas a las que les gusta el chocolate: 

```{r}
# Codigo del investigador
set.seed(8)

# Obtenemos la muestra
tamanio_muestra <- 100

muestra <- pob %>%
  rep_sample_n(size = tamanio_muestra, 
               reps = 1, 
               replace = TRUE)

# Obtenemos los calculos
calculos <- muestra %>% 
  summarise(promedio = mean(gusto_chocolate), 
            desvEst = sd(gusto_chocolate), 
            ErrorEstandar = desvEst/sqrt(tamanio_muestra), 
            limInf = promedio - 1.96*ErrorEstandar,
            limSup = promedio + 1.96*ErrorEstandar, 
            dif = 1.96*ErrorEstandar) %>% 
  t() # la funcion t() transpone la tabla resultado. 

# Imprimimos los calculos del investigador
print(calculos)

```

El investigador descubrió que la proporcion de personas a las que les gusta el chocolate en toda la población, dados los datos de su muestra, es del 60% mas/menos 9% con un nivel de confianza del 95 %. Sin embargo, este resultado no le agrada tanto, ya que se le hace que el intervalo es demasiado amplio. 

Como sabe que el error estándar es lo que lo hace amplio, y este depende de forma inversa del tamaño de la muestra, decide repetir la encuesta, pero ahora con 1000 encuestados, teniendo los siguientes resultados: 

```{r}
# Codigo del investigador
set.seed(8)

# Obtenemos la muestra
tamanio_muestra <- 1000

muestra <- pob %>%
  rep_sample_n(size = tamanio_muestra, 
               reps = 1, 
               replace = TRUE)

# Obtenemos los calculos
calculos <- muestra %>% 
  summarise(promedio = mean(gusto_chocolate), 
            desvEst = sd(gusto_chocolate), 
            ErrorEstandar = desvEst/sqrt(tamanio_muestra), 
            limInf = promedio - 1.96*ErrorEstandar,
            limSup = promedio + 1.96*ErrorEstandar, 
            dif = 1.96*ErrorEstandar) %>% 
  t() # la funcion t() transpone la tabla resultado. 

# Imprimimos los calculos del investigador
print(calculos)
```

Ahora, la proporción estimada es del 63 % mas/menos 3% (más cerca!) y el intervalo de confianza va de 0.60 a 0.66. 

El ser superior, sorprendido por sus estimaciones, simula al investigador haciendo este experimento 1000 veces, y ve lo que resulta de hacer este experimento: 


```{r}
# Codigo del Ser Superior
set.seed(8)

# Obtenemos las muestras
tamanio_muestra <- 1000

muestra <- pob %>%
  rep_sample_n(size = tamanio_muestra, 
               reps = 1000, 
               replace = TRUE)

# Obtenemos los calculos
calculos <- muestra %>% 
  summarise(promedio = mean(gusto_chocolate), 
            desvEst = sd(gusto_chocolate), 
            ErrorEstandar = desvEst/sqrt(tamanio_muestra), 
            limInf = promedio - 1.96*ErrorEstandar,
            limSup = promedio + 1.96*ErrorEstandar, 
            dif = 1.96*ErrorEstandar, 
            captura = ifelse(promedio >= limInf & 
                               promedio <= limSup, 
                                yes = TRUE, 
                                no = FALSE)) 

# Imprimimos los calculos
calculos

# Graficamos la distribuci'on de la estimaci'on del promedio
ggplot(calculos) + 
  geom_density(aes(x = promedio), ) + 
  theme_bw() + 
  xlim(c(0.58,0.7)) + 
  geom_vline(xintercept = 0.643, color = "red", linetype="dashed", size=1)


```



**Problema 2. Intervalos de confianza (2), conociendo solo la muestra.**

**8.15 Confianza del consumidor**

Un aumento en la tasa de ahorros del consumidor está con frecuencia relacionado con la falta de confianza en la economía y se dice que es un indicador de una tendencia a la recesión de la economía. 

Un muestreo aleatorio de n = 200 cuentas de ahorro en una comunidad local mostró un aumento medio en valores de cuentas de ahorro de 7.2% en los últimos 12 meses, con una desviación estándar de 5.6%. Estime el aumento medio en porcentaje en valores de cuentas de ahorros de los últimos 12 meses para depositantes de esta comunidad. Calcule un intervalo de confianza del 95% de confianza. 

```{r}
# Librerias
library(tidyverse)

# Datos
tamanio_muestra = 200
sd = 5.6
promedio = 7.2

# Calculamos el error estandar
SE = sd/sqrt(tamanio_muestra)
SE

# Calculamos los intervalos
IC = tibble(promedio = promedio,
            lim_inferior = promedio - 1.96*SE, 
            lim_superior = promedio + 1.96*SE, 
            diferencia = abs(1.96*SE))

IC 
```

_La estimación media es el promedio obtenido de la muestra, por lo tanto, el aumento promedio de las cuentas de ahorro de esta comunidades del 7.2 mas/menos 0.7 % %, con un intervalo de confianza al 99 % que va de 6.42 % a 7.97 %. _


**Problema 3. Proto-prueba de hipótesis. **

Supongamos que 


